【裁判字號】    98,訴,1332
【裁判日期】    990430
【裁判案由】    強盜等
【裁判全文】
臺灣高雄地方法院刑事判決              98年度訴字第1332號
公  訴  人  臺灣高雄地方法院檢察署檢察官
被      告  丙○○
選任辯護人  歐陽志宏律師
上列被告因違反槍砲彈藥刀械管制條例等案件，經檢察官提起公
訴（98年度偵字第9939號），本院判決如下：
    主  文
丙○○犯非法持有可發射子彈具有殺傷力之槍枝罪，累犯，處有
期徒刑年陸月，併科罰金新臺幣陸萬元，罰金如易服勞役，以
新臺幣壹仟元折算壹日，扣案之改造霰彈槍壹把（槍枝管制編號
：0000000000）、武士刀壹把，均沒收之；又犯強制罪，累犯，
處有期徒刑壹年，扣案之改造霰彈槍壹把（槍枝管制編號：0000
000000）、口徑12 GAUGE制式霰彈壹顆（業經試射完畢）、口徑
12 GAUGE制式彈殼壹顆、武士刀壹把、玩具手槍壹把、斧頭壹把
、非槍砲彈藥管制條例所列管之長刀壹把，均沒收。應執行有期
徒刑肆年，併科罰金新臺幣陸萬元，罰金如易服勞役，以新臺幣
壹仟元折算壹日，扣案之改造霰彈槍壹把（槍枝管制編號：0000
000000）、口徑12 GAUGE制式霰彈壹顆（業經試射完畢）、口徑
12 GAUGE制式彈殼壹顆、武士刀壹把、玩具手槍壹把、斧頭壹把
、非槍砲彈藥管制條例所列管之長刀壹把，均沒收。
被訴毀損部分公訴不受理。
    事  實
一、丙○○前因傷害案件，經臺灣高雄地方法院以96年度簡字第
    7427號判處有期徒刑3 月確定，於民國97年9 月24日易科罰
    金執行完畢。
二、詎丙○○仍不知悔改，明知具有殺傷力之其他可發射金屬或
    子彈之各式槍枝、各式槍枝所使用之具殺傷力或破壞性之子
    彈及武士刀，均係槍砲彈藥刀械管制條例第4 條所列之管制
    物品，非經主管機關許可不得持有：
    (一)竟於92年間，基於持有具有殺傷力之可發射子彈之槍枝、
      各式槍枝所使用之具殺傷力或破壞性之子彈之犯意，未經
      許可即受當兵時之原住民同袍贈與具殺傷力之改造霰彈槍
      1 把（槍枝管制編號：0000000000）、口徑12GAUGE 制式
      霰彈、口徑12GAUGE 制式彈殼各1 顆並持有之，並將上開
      槍彈藏放於其高雄縣燕巢鄉○○村○○路51號住處後方甘
      蔗園內。
    (二)另於97年9 至10月間，基於持有武士刀之犯意，未經許可
      即透過網路方式，向不詳人士購買非槍砲彈藥刀械管制條
      例所查禁之長刀1 把（丙○○此部分所涉非法持有刀械罪
      嫌，業據檢察官於起訴書中交代不另為不起訴處分）及武
      士刀1 把而持有之，後又於持有該武士刀期間內之98年3
      月26日，為下述於公眾得出入之場所攜帶刀械犯行。
三、丙○○前因與真實姓名、年籍不詳、綽號「佳佳」、「大寶
    」等人有嫌隙，與尋之理論，即基於於公眾得出入之場所攜
    帶刀械之犯意，於98年3 月26日上午6 時許，駕駛車牌號碼
    9868-FC 號自用小客車，車內置有該武士刀1 把、改造霰彈
    槍1 把（槍管內有該口徑12 GAUGE制式彈殼1 顆）、口徑12
    GAUGE 制式霰彈1 顆、另一槍管未通不具殺傷力之玩具手槍
    1 把、斧頭1 把以及該非槍砲彈藥刀械管制條例所查禁之長
    刀1 把等物，到達位於高雄縣岡山鎮○○○路、正在營業中
    公眾得出入之「海友釣蝦場」後，即將該玩具手槍佩掛於腰
    際，且未經許可手持該武士刀，進入該「海友釣蝦場」內，
    隨機挑選該釣蝦場2 樓212 號包廂進入欲碰運氣尋找綽號「
    佳佳」、「大寶」等人，惟當時包廂內僅有乙○○與其友人
    曾雅伶等人在包廂內唱歌餐飲，丙○○見綽號「佳佳」、「
    大寶」等人並未在場，竟認定乙○○知悉綽號「佳佳」、「
    大寶」等人之下落，欲對乙○○等人挑釁，而基於使人行無
    義務之事之犯意，隨將武士刀夾於左腋，右手拔出玩具手槍
    並拉槍機滑套，舉起該玩具手槍指向在場之乙○○、曾雅伶
    等人，以此一將加害生命、身體之射擊動作，使乙○○、曾
    雅伶等人心生畏懼，而生危害於乙○○、曾雅伶等人之安全
    ，並藉此加害生命、身體恐嚇危害安全之手段脅迫乙○○為
    交出該綽號「佳佳」、「大寶」等人之聯絡方式之無義務之
    事，惟乙○○實非丙○○所急欲找尋之綽號「佳佳」、「大
    寶」等人之友人，無綽號「佳佳」、「大寶」等人之聯絡方
    式，丙○○見乙○○等人未順遂其意後，繼將武士刀丟棄在
    地，脅迫乙○○脫下其上衣將該武士刀包裹後攜至該釣蝦場
    一樓之無義務之事，隨即自行步出包廂先下樓至釣蝦場外等
    待，乙○○畏於丙○○手上之玩具手槍，在加害生命、身體
    恐嚇危害安全之脅迫狀況尚未解除之下，只好依丙○○所命
    ，以毛巾包裹武士刀攜至該釣蝦場一樓。乙○○以毛巾包裹
    武士刀攜至該釣蝦場一樓後，即將該武士刀放回丙○○所駕
    駛之車牌號碼9868-FC 號自用小客車後座，隨即欲離開現場
    ，詎丙○○竟因無法自乙○○處得知綽號「佳佳」、「大寶
    」等人之下落，怒不可抑，先以該斧頭砸毀自己所駕駛之車
    牌號碼9868-FC 號自用小客車引擎蓋與後擋風玻璃後，隨即
    以該玩具手槍抵住乙○○之頭部，以此將加害生命、身體之
    射擊之勢使乙○○心生畏懼，而生危害於乙○○之安全，並
    藉此加害生命、身體恐嚇危害安全之脅迫手段要挾乙○○即
    刻交出手機供丙○○查找綽號「佳佳」、「大寶」等人之聯
    絡方式之無義務之事，乙○○當時實未攜帶手機在身，惟畏
    於丙○○手上之玩具手槍，不敢妄動，只好留在原地配合丙○○在其身上搜尋手機之無義務之事，丙○○搜尋手機無著
    ，竟取走乙○○攜帶在身之車牌號碼N7-5555 號自用小客車
    之鑰匙，此時，乙○○因不知丙○○所持之手槍為玩具手槍
    ，擔心該玩具手槍走火，乃鼓起勇氣出手奪取該玩具手槍以
    求脫身，兩人拉扯之際，該玩具手槍掉落地面而為乙○○拾
    起，丙○○眼見乙○○開始抗拒，不配合其所命令之無義務
    之事，復奪走該玩具手槍，更加氣憤，旋又自車牌號碼9868
    -FC 號自用小客車後座取出所攜帶之武士刀，指向乙○○，
    並以「我真的會刺下去你信不信！」之言語恐嚇乙○○，致
    生危害於乙○○之安全，欲藉此脅迫手段使乙○○繼續配合
    行其所命令之無義務之事，乙○○為圖自保，乃後退拾起丙○○稍前砸毀自車時插在該9868-FC 號自用小客車後擋風玻
    璃上之斧頭，丙○○見乙○○拾起斧頭，便揚言要拿出置於
    車內之改造霰彈槍，隨即繞過該9868-FC 號自用小客車車頭
    欲至副駕駛座打開車門取出該改造霰彈槍，乙○○見狀，隨
    即搶先打開該9868-FC 號自用小客車之駕駛座車門，將丙○○置於副駕駛座之該改造霰彈槍1 把（槍管內有上開口徑12
    GAUGE 制式彈殼1 顆）、口徑12 GAUGE制式霰彈1 顆全部取
    出丟棄在地，丙○○見所攜帶之該玩具手槍、改造霰彈槍（
    槍管內有該口徑12 GAUGE制式彈殼1 顆）、口徑12 GAUGE制
    式霰彈均已被乙○○棄置於地，即轉身持該武士刀及自乙○○身上搜得之鑰匙，走向乙○○所有、停在上開釣蝦場對面
    （高雄縣岡山鎮○○○路）之車牌號碼N7-5555 號自用小客
    車，以鑰匙打開車門並試圖以發動該車牌號碼N7-5555 號自
    用小客車，欲使乙○○為留於現場之無義務之事，然因不諳
    車內暗鎖致無法發動該車牌號碼N7-5555 號自用小客車，乃
    將該汽車鑰匙丟向路邊草叢之中。
四、丙○○眼見諸事不順，憤不可抑，竟另起基於損壞他人之物
    之犯意，先持該武士刀插入該車牌號碼N7-5555 號自用小客
    車駕駛座皮椅，後拾起路旁石塊，砸向乙○○車輛之前擋風
    玻璃洩憤，造成該車牌號碼N7-5555 號自用小客車之擋風玻
    璃、駕駛座皮椅破裂之損壞之結果，足以生損害於乙○○（
    丙○○所涉毀損犯行，業經乙○○撤回告訴）。嗣於同日上
    午7 時許，員警據乙○○之友人丁○○報案趕赴現場查緝，
    當場逮捕丙○○，並扣得該改造霰彈槍1 把（槍枝管制編號
    ：0000000000）、口徑12GAUGE 制式霰彈、口徑12 GAUGE制
    式彈殼各1 顆、武士刀1 把、玩具手槍1 把、石頭1 塊、及
    非槍砲彈藥管制條例所列管之長刀、斧頭各1 把等物，而查
    悉上情。
五、案經乙○○訴由高雄縣政府警察局岡山分局報告臺灣高雄地
    方法院檢察署檢察官偵查起訴。
    理  由
一、程序部分
    (一)本判決後述所引用之證據資料，其中被害人即證人乙○○
      、證人曾雅伶與丁○○於警詢中所為之陳述，屬於傳聞證
      據，縱無刑事訴訟法第159 條之1 至第159 條之4 或其他
      規定之傳聞證據例外情形，亦因檢察官及被告丙○○、辯
      護人同意作為證據使用，且迄言詞辯論終結時止，均未聲
      明異議，本院審酌該等證據作成之情況，認為適當，依刑
      事訴訟法第159 條之5 第1 項、第2 項之規定，得為證據
      。又本院審酌乙○○、曾雅伶、丁○○於偵查中具結所為
      之證述，並無顯不可信之情況，合乎刑事訴訟法第159 條
      之1 第2 項之規定，得為證據。
    (二)次按法院或檢察官依刑事訴訟法第208 條規定囑託醫院、
      學校或其他相當之機關、團體為鑑定時，祇須其以言詞或
      書面提出之鑑定報告，符合刑事訴訟法第206 條第1 項、
      第208 條所規定之形式要件，即具有證據能力，此即屬於
      刑事訴訟法第159 條第1 項所稱「法律有規定」之特別情
      形（最高法院96年度台上字第6842號判決意旨參照）。本
      件就扣案之改造霰彈槍、口徑12GAUGE 制式霰彈、口徑
      12GAUGE 制式彈殼、武士刀，經送內政部警政署刑事警察
      局及高雄縣政府警察局鑑定後，業分經內政部警政署刑事
      警察局及高雄縣政府警察局提出刑鑑字第0980046526號鑑
      驗書、高縣警保民字第0980077363號函報告在卷，合於刑
      事訴訟法第206 條第1 項、第208 條所規定之形式要件，
      自有證據能力。
二、訊據被告對於上揭犯罪事實均坦承不諱，核與證人曾雅伶於
    警詢中、證人乙○○、丁○○於警詢時、偵查中及本院審理
    時所證情節大致相符，亦有贓物認領保管單（車牌號碼N7-5
    555 號自用小客車之鑰匙）1 紙在卷足憑，並有上開改造霰
    彈槍1 把、口徑12 GAUGE制式霰彈、口徑12 GAUGE制式霰彈
    彈殼各1 顆、武士刀1 把、玩具手槍1 把、石頭1 塊、及非
    槍砲彈藥管制條例所列管之長刀、斧頭各1 把等物品扣案可
    證，亦有扣案物品與查獲現場蒐證照片在卷可憑。又扣案上
    開改造霰彈槍1 把、口徑12 GAUGE制式霰彈、口徑12 GAUGE
    制式彈殼各1 顆經送內政部警政署刑事警察局以檢視法、性
    能檢驗法、試射法鑑驗後，結果略以：送鑑霰彈槍1 支（槍
    枝管制編號0000000000號）認係改造霰彈槍，由仿雙管霰彈
    槍製造之槍枝，換裝土造金屬槍管而成，經檢視，左右雙管
    之右管部分，欠缺撞針，無法供擊發子彈使用，惟左管部分
    仍具撞針，擊發功能正常，可供擊發適用子彈使用，認具殺
    傷力；送鑑霰彈1 顆，認係口徑12GAUGE 制式霰彈，經試射
    ，可擊發，認具殺傷力；送鑑彈殼1 顆，認係口徑12 GAUGE
    制式彈殼，有該局98年4 月22日刑鑑字第0980046526號鑑驗
    書及所附鑑定照片在卷可按。且該送鑑之改造霰彈槍槍管內
    卡有彈殼之情形，雖發生在具有擊發功能之左管，惟可以人
    工方式取出排除，自不影響槍枝殺傷力有無之認定，亦有內
    政部警政署刑事警察局98年11月11日刑鑑字第0980150865號
    函在卷可參。另扣案武士刀1 把，經送高雄縣政府警察局鑑
    驗後，結果係以，該刀刃長37公分、刀柄長20公分，刀刃單
    面開鋒，依槍砲彈藥刀械管理條例圖例式、內政部警政署頒
    訂管制刀械圖例及圖例說明以及內政部公告，係屬槍砲彈藥
    刀械管制條例公告查禁之刀械，認屬槍砲彈藥刀械管制條例
    公告查禁之武士刀，有該局98年4 月20日高縣警保民字第09
    80077363號函及所附鑑定照片在卷可參，均堪認定。綜上事
    證，足認被告之自白與事實相符，堪以採信，本案事證明確
    ，被告犯行堪以認定，應依法論科。
三、論罪科刑
  (一)按未經許可持有槍彈為繼續犯，於其終止持有之前，犯罪行
    為仍在繼續實施之中，其間法律縱有變更，但其行為既繼續
    實施至新法施行以後，自無行為後法律變更，應為新舊法比
    較之問題，而應適用其行為終止時之現行槍砲彈藥刀械管制
    條例及刑法論處（最高法院89年度臺非字第186 號判決意旨
    參照）。是被告未經許可持有改造霰彈槍之行為，既繼續至
    98年3 月26日，始因為警查獲而終止，自應以98年3 月26日
    日為有無行為後法律變更應為新舊法比較之基準日，而就本
    件應適用之刑法及槍砲彈藥刀械管制條例之相關規定觀之尚
    無應為新舊法比較之問題，合先敘明。而槍砲彈藥刀械管制
    條例第15條之非法攜帶刀械罪，就行為人對刀械有事實上之
    管領力而言，固與非法持有無異。然該條各款所列情形，係
    擇危險性較高之非法攜帶刀械行為，對其行為等人數或行為
    之時、地設其規定，法定刑亦較非法持有為重。非法攜帶刀
    械如有該條各款所列情形，自應適用該條論處，不能僅論以
    非法持有刀械罪。有最高法院87年度臺上字第483 號判決意
    旨可資參照。又按刑法第305 條之恐嚇危害安全罪，係指單
    純以將來加害生命、身體、自由、名譽、財產之事，恐嚇他
    人致生危害於安全者而言，如對於他人之生命、身體等，以
    現實之強暴、脅迫手段加以危害要挾，使人行無義務之事或
    妨害人行使權利，即應構成刑法第304 條之強制罪，縱有恐
    嚇行為，亦僅屬犯強制罪之手段，無更論以恐嚇危害安全罪
    之餘地。
  (二)核被告丙○○所為，係犯槍砲彈藥刀械管制條例第8 條第4
    項之非法持有可發射子彈具有殺傷力之槍枝罪、第12條第4
    項之非法持有子彈罪、第15條第2 款之於公眾得出入之場所
    非法攜帶刀械罪、刑法第304 條第1 項之強制罪（以脅迫使
    人行無義務之事罪）。再查公訴意旨雖認被告取走被害人乙○○車牌號碼N7-5555 號自用小客車之鑰匙發動該自用小客
    車未果，係構成刑法第330 條第2 項、第1 項之強盜未遂罪
    ，然查被害人乙○○於本院審理時證稱，當時被告係為拿伊
    之手機查找綽號「佳佳」、「大寶」等人之聯絡方式，因伊
    並未攜帶手機，被告則取走其鑰匙，伊當時身上有攜帶現金
    ，但被告並未取走伊身上之現金，被告有用鑰匙打該伊之車
    牌號碼N7-5555 號自用小客車車門並加以發動，但被告發動
    伊之汽車時車門未關，一隻腳露在車外，因伊有裝暗鎖，被
    告無法發動車子，又將其鑰匙往路邊草叢丟去，隨又將所持
    有之武士刀插入該車之駕駛座皮椅，再拿石塊砸破該車之擋
    風玻璃等語，綜觀被告持槍枝、子彈、刀械等物為恐嚇行為
    ，其意均在尋照綽號「佳佳」、「大寶」等人，期間因乙○○屢屢不順遂其意，被告即一再挑釁、恐嚇被害人乙○○以
    使其配合行無義務之事，倘其主觀上真對被害人乙○○之汽
    車有不法所有之意圖，大可於進入包廂之際即喝令被害人乙○○交出汽車鑰匙後逃逸，而非待其將自己所駕駛之9868-F
    C 號自用小客車毀損後，再另行起意強盜，致被害人乙○○
    等人尚得另由其所駕駛之自用小客車復查知其人；況如被害
    人乙○○於本院審理時所陳，伊雖不認識被告，但有聽聞被
    告之諸多事蹟而知悉被告之人，伊知道「大寶」為其小學時
    期之同學，然兩人並無聯絡等語，則被告辯稱其認識被害人
    乙○○等語，尚非無稽，足見被告直指被害人乙○○知悉其
    所欲尋找之「大寶」之下落，自非全然無據，亦徵被告、被
    害人乙○○、綽號「大寶」之人之間，均互知其人，是以被
    告之智識能力，理應亦知若其果真下手強盜，應無得逞之可
    能，且觀諸被告搜尋被害人乙○○身體取走汽車鑰匙時，並
    未拿取被害人乙○○身上之現金，試圖發動被害人乙○○之
    汽車時車門未關，一隻腳露在車外之情，後又將該汽車鑰匙
    丟棄等情，顯然被告並無駕車離去之意，又果被告對被害人
    乙○○之汽車有何不法所有之意圖，衡情應無於得手後復將
    所持有之武士刀插入該車之駕駛座皮椅，再拿石塊砸破該車
    之擋風玻璃而毀損破壞所得財物之可能，足見被告取走被害
    人乙○○之汽車鑰匙並試圖發動該汽車，然其主觀上應無何
    不法所有之強盜意圖，是公訴意旨認被告此部分係涉犯刑法
    第330 條第2 項、第1 項之加重強盜未遂罪嫌，尚有未合，
    惟此部分與本院上開所認定之強制行為乃同一基本社會事實
    ，爰依法變更起訴法條。被告於先後密接之時間，在同一地
    點，數次以加害生命、身體之恐嚇危害安全手段脅迫被害人
    乙○○行留在現場並交出綽號「佳佳」、「大寶」等人之聯
    絡方式之無義務之事，顯係基於一強制犯意接續實施，僅侵
    害同一法益，應合為包括之一行為而論以接續犯。至被告雖
    先後接續以加害被害人乙○○、曾雅伶及其他在場等人之生
    命、身體之動作、語言，恐嚇被害人乙○○、曾雅伶及其他
    在場等人，然實僅為對被害人乙○○犯強制罪之脅迫手段，
    自無須再論以刑法第305 條之恐嚇罪。被告長時間未經許可
    持有武士刀之行為繼續中，又未經許可於公眾得自由出入之
    場所攜帶該刀械，則該非法持有刀械之靜態「持有」行為，
    應為於公眾得出入之場所非法攜帶刀械之動態「攜帶」行為
    所吸收，應僅論以槍砲彈藥刀械管制條例第15條第2 款之於
    公眾得出入之場所非法攜帶刀械罪。又被告以同一持有、攜
    帶行為，同時觸犯槍砲彈藥刀械管制條例第8 條第4 項之非
    法持有可發射子彈具有殺傷力之槍枝罪、第12條第4 項之非
    法持有子彈罪、第15條第2 款之於公眾得出入之場所非法攜
    帶刀械罪，為想像競合犯，應從一罪刑、情節較重之非法持
    有可發射子彈具有殺傷力之槍枝罪處斷。被告所犯上開槍砲
    彈藥刀械管制條例第8 條第4 項之非法持有可發射子彈具有
    殺傷力之槍枝罪、刑法第304 條第1 項之強制罪等2 罪間，
    犯意各別、行為互殊，應分論併罰。又被告有如上揭事實欄
    所列前案及執行紀錄，有被告之臺灣高等法院被告前案紀錄
    表在卷可憑，其於有期徒刑執行完畢後5 年內，故意再犯本
    件有期徒刑以上之罪，為累犯，應依刑法第47條第1 項規定
    加重其刑。
  (三)爰審酌被告高中肄業，目前係在家中幫忙從事廢油回收事業
    ，業據被告陳述在卷，其有如上揭事實欄所列前案及執行紀
    錄，有被告之臺灣高等法院被告前案紀錄表在卷可按，其同
    時持有具殺傷力之槍枝及子彈並持有武士刀，且其持有之時
    間非短，對社會治安具有高度之潛在危險性，其復持上開槍
    枝、子彈、刀械，以恐嚇手段犯本件之強制罪，同時犯於公
    眾得出入之場所非法攜帶刀械罪，而生具體實害，本不宜輕
    縱，惟念所持有之槍枝、子彈，數量非多，犯罪所持之槍枝
    ，一為玩具手槍，另一為槍管內卡有已擊發之彈殼之改造霰
    彈槍，其犯後坦承犯行，與被害人達成和解，業經被害人以
    撤回告訴狀表明在卷，並當庭向被害人致歉，獲得被害人之
    原諒等一切情狀，量處如主文所示之刑，併科如主文所示之
    罰金，暨參酌其所犯情節，諭知罰金如易服勞役，以新台幣
    1 千元折算1 日，以資懲儆。
  (四)扣案之上開具有殺傷力之改造霰彈槍1 支（槍枝管制編號00
    00000000號）及武士刀1 把，均係違禁物，有上開內政部警
    政署刑事警察局刑鑑字第0980046526號鑑驗書及所附鑑定照
    片及高雄縣政府警察局高縣警保民字第0980077363號函及所
    附鑑定照片在卷可按，應依刑法第38條第1 項第1 款規定沒
    收之。扣案之口徑12 GAUGE制式霰彈1 顆，經試射後已不存
    在，有上開內政部警政署刑事警察局刑鑑字第0980046526號
    鑑驗書及所附鑑定照片在卷可按，其所留彈殼並非內政部所
    公告之彈藥之主要構成零件，亦非違禁物，自不能附從於被
    告所犯非法持有可發射子彈具有殺傷力之槍枝罪之主文項下
    宣告沒收，然此一口徑12 GAUGE制式霰彈，本為被告所有並
    持以犯本件強制罪行所用之物，業據被告供承在卷，並有扣
    案物品與查獲現場蒐證照片在卷可憑，仍應依刑法第38條第
    1 項第2 款、第3 項之規定予以沒收。扣案之口徑12 GAUGE
    制式彈殼1 顆，為擊發所餘彈殼，有上開內政部警政署刑事
    警察局刑鑑字第0980046526號鑑驗書及所附鑑定照片在卷可
    按，雖非內政部所公告之子彈之主要構成零件，亦非違禁物
    ，然此一口徑12 GAUGE制式彈殼既為被告所有，且於被告為
    本件強制行為時，係卡在上開改造霰彈槍槍管內之彈殼而經
    被告一併攜往現場，業據被告供承在卷，應認係被告所有供
    犯本件強制罪所用之物，仍應依刑法第38條第1 項第2 款、
    第3 項之規定予以沒收。扣案之上開斧頭1 把，為被告犯本
    件強制犯行時一併攜往現場之物，業據被告供承在卷，並有
    扣案物品與查獲現場蒐證照片在卷可憑，應認係被告所有供
    犯本件強制罪所預備之物，應依刑法第38條第1 項第2 款、
    第3 項之規定予以沒收。扣案之非槍砲彈藥管制條例所列管
    之長刀1 把，雖經鑑定非槍砲彈藥刀械管制條例所公告查禁
    之刀械，高雄縣政府警察局高縣警保民字第0980077363號函
    及所附照片在卷可按，然既為被告犯本件強制犯行時連同武
    士刀一併攜往現場之物，且被告購買此長刀時係與上開扣案
    之武士刀成對購買，業據被告供承在卷，並有扣案物品與查
    獲現場蒐證照片在卷可憑，應認係被告所有供犯本件強制罪
    所預備之物，應依刑法第38條第1 項第2 款、第3 項之規定
    予以沒收。扣案之玩具手槍1 把，為被告所有供犯本件強制
    罪所用之物，業據被告供承在卷，並有扣案物品與查獲現場
    蒐證照片在卷可憑，然此一扣案玩具手槍於員警移送地檢署
    時即因保管失當而遺失不知下落，有本院查詢該扣案之玩具
    手槍之電話紀錄全部、高雄縣政府警察局湖內分局98年12月
    10日高縣湖警偵字第0980013349號函及所附員警職務報告、
    高雄縣政府警察局岡山分局99年1 月27日高縣岡警偵字第09
    80017504號函及所附員警之職務報告在卷可憑，然無證據證
    明已經滅失，爰仍依刑法第38條第1 項第2 款、第3 項之規
    定予以沒收。至扣案之石頭1 塊，為被告自路邊隨意撿拾而
    得，非被告所有之物，業經被告陳述在卷，並經證人乙○○
    證述甚詳，爰不予宣告沒收。
四、公訴不受理部份
  (一)起訴意旨略以：被告丙○○另基於毀損之犯意，隨手拾起路
    旁石塊，砸向被害人乙○○所有之車牌號碼N7-5555 號自用
    小客車之前擋風玻璃，並將武士刀刺入該車內駕駛座皮椅，
    造成該車輛之擋風玻璃破裂、駕駛座皮椅損壞，足以生損害
    於被害人乙○○。因認被告涉有刑法第354 條之毀損罪嫌。
  (二)按告訴乃論之罪，告訴人於第一審辯論終結前，得撤回其告
    訴；又告訴經撤回者，法院應諭知不受理之判決，刑事訴訟
    法第238 條第1 項、第303 條第3款 分別定有明文。
  (三)本件被告丙○○確有因如犯罪事實欄五所示之損壞他人之物
    犯行，經檢察官提起公訴，認被告係犯刑法第354 條毀損罪
    嫌，惟該罪依同法第357 條之規定，須告訴乃論。茲因被告
    與告訴人乙○○於本院審理中達成和解，並經告訴人具狀撤
    回其告訴，有其提出之撤回告訴狀1 紙附卷足稽，惟起訴意
    旨認此部分若有罪，與上開有罪部分則為數罪併罰之關係，
    揆諸前開說明，即應另諭知不受理之判決。
據上論斷，應依刑事訴訟法第299 條第1 項前段、第303 條第3
款，槍砲彈藥刀械管制條例第8 條第4 項、第12條第4 項、第14
條第3 項、第15條第2 款，刑法第11條前段、第304 條、第55條
、第47條第1 項前段、第42條第3 項、第38條第1 項第1 款、第
2款 、第51條第5 款，判決如主文。
本案經檢察官甲○○到庭執行職務。
中    華    民    國    99    年    4     月    30    日
                  刑事第十四庭  審判長法  官  陳銘珠
                                      法  官  林揚奇
                                      法  官  張凱鑫
上正本證明與原本無誤。
如不服本判決，應於收受送達後10日內向本院提起上訴。
中    華    民    國    99    年    4     月    30    日
                                      書記官  董明惠
附錄本案所犯法條
槍砲彈藥刀械管制條例第8條
未經許可，製造、販賣或運輸鋼筆槍、瓦斯槍、麻醉槍、獵槍、
空氣槍或第四條第一項第一款所定其他可發射金屬或子彈具有殺
傷力之各式槍砲者，處無期徒刑或五年以上有期徒刑，併科新臺
幣一千萬元以下罰金。
未經許可，轉讓、出租或出借前項所列槍枝者，處五年以上有期
徒刑，併科新臺幣一千萬元以下罰金。
意圖供自己或他人犯罪之用，而犯前二項之罪者，處無期徒刑或
七年以上有期徒刑，併科新臺幣一千萬元以下罰金。
未經許可，持有、寄藏或意圖販賣而陳列第一項所列槍枝者，處
三年以上十年以下有期徒刑，併科新臺幣七百萬元以下罰金。
第一項至第三項之未遂犯罰之。
槍砲彈藥刀械管制條例第12條
未經許可，製造、販賣或運輸子彈者，處一年以上七年以下有期
徒刑，併科新台幣五百萬元以下罰金。
未經許可，轉讓、出租或出借子彈者，處六月以上五年以下有期
徒刑，併科新台幣三百萬元以下罰金。
意圖供自己或他人犯罪之用，而犯前二項之罪者，處三年以上十
年以下有期徒刑，併科新台幣七百萬元以下罰金。
未經許可，持有、寄藏或意圖販賣而陳列子彈者，處五年以下有
期徒刑，併科新台幣三百萬元以下罰金。
第一項至第三項之未遂犯罰之。
槍砲彈藥刀械管制條例第14條
未經許可，製造、販賣或運輸刀械者，處三年以下有期徒刑，併
科新台幣一百萬元以下罰金。
意圖供自己或他人犯罪之用，而犯前項之罪者，處六月以上五年
以下有期徒刑，併科新台幣三百萬元以下罰金。
未經許可，持有或意圖販賣而陳列刀械者，處一年以下有期徒刑
、拘役或新台幣五十萬元以下罰金。
第一項及第二項之未遂犯罰之。
槍砲彈藥刀械管制條例第15條
未經許可攜帶刀械而有下列情形之一者，處二年以下有期徒刑：
一、於夜間犯之者。
二、於車站、埠頭、航空站、公共場所或公眾得出入之場所犯之
    者。
三、結夥犯之者。
中華民國刑法第304條（強制罪）
以強暴、脅迫使人行無義務之事或妨害人行使權利者，處三年以
下有期徒刑、拘役或三百元以下罰金。
前項之未遂犯罰之。

司法院資訊處製作；財團法人民間司法改革基金會備份。
